臺灣嘉義地方法院民事裁定
111年度家暫字第24號
聲  請  人  王龍慶  


            王金珠  





相  對  人  王東漢  


上列當事人間因監護宣告事件，聲請人聲請暫時處分，本院裁定
如下：
    主    文
於本院一一一年度監宣字第三四七號監護宣告事件裁定確定、撤
回聲請或其他事由終結前，聲請人應共同執行關於相對人甲○○之
居住、身體及醫療照護事項；共同保存相對人甲○○名下金融帳戶
之存摺、印章、不動產所有權狀；禁止相對人或第三人就相對人
所有之財產為讓與、出租（借）、設定負擔或其他一切處分行為
。
    理    由
一、聲請意旨略以：聲請人丙○○、乙○○向本院聲請宣告相對人甲
    ○○為受監護宣告人，經本院以111年度監宣字第347號受理在
    案。相對人於民國111年11月1日因病送往天主教聖馬爾定醫
    院，然居住在相對人住處附近且已婚之吳碧娥，於相對人配
    偶過世後常至相對人住處以女主人自居，並騙取相對人錢財
    ，甚至向醫院謊稱與相對人為夫妻關係並在同意書上簽名，
    並於相對人轉入負壓隔離病房，吳碧娥再度謊稱夫妻關係並
    簽名，嗣相對人之帳戶於111年11月5日疑似遭吳碧娥提領款
    項，經聲請人丙○○電詢吳碧娥，得知其有提領相對人之款項
    ，餘數日內，相對人之嘉義彌陀郵局、臺灣銀行、中埔鄉農
    會、京城銀行帳戶竟遭提領約新臺幣33萬元，聲請人於111
    年11月18日至聖馬爾定醫院探視相對人時，相對人僅能分辨
    左右手，與未滿7歲之幼兒之精神或心智狀況無異，相對人
    經聲請人安排於同年月28日入住嘉義仁愛之家，現已呈現意
    識不清、無自理能力，且其財產有高度可疑遭鄰居詐領，而
    相對人需以其財產支應未來生活及醫療所需，為保障相對人
    財產安全，在本件聲請宣告裁判確定前，為避免相對人之財
    產遭有心人擅用或侵奪，致其財產受損，而有不能回復之損
    害，就此急迫情形而有暫時處分之必要等語。並聲明：本院
    111年度監宣字第347號監護宣告事件裁判確定或終結前，聲
    請人應共同執行相對人之居住、身體及醫療照護事項；相對
    人之存摺、印章、土地所有權狀等財產之保管，避免第三人
    掌握持有，禁止相對人處分前開之財產；應以善良管理人之
    注意，管理相對人財產，又聲請人於管理財產時，因故意或
    過失，致生損害於相對人，應負賠償之責等語。　　
二、按法院就已受理之家事非訟事件，除法律別有規定外，於本
    案裁定確定前，認有必要時，得依聲請或依職權命為適當之
    暫時處分，但關係人得處分之事項，非依其聲請，不得為之
    。關係人為前項聲請時，應表明本案請求、應受暫時處分之
    事項及其事由，並就得處分之事項釋明暫時處分之事由。第
    一項暫時處分，得命令或禁止關係人為一定行為、定暫時狀
    態或為其他適當之處置，家事事件法第85條第1項、第2項、
    第3項定有明文。又法院受理監護宣告事件後，於為監護宣
    告或本案裁定確定前，得為下列之暫時處分：一、命關係人
    支付應受監護宣告人維持適當生活及醫療所需之各項必要費
    用。二、命關係人協助使受監護宣告人就醫所必要之一切行
    為。三、禁止關係人處分應受監護宣告人之財產。四、保存
    應受監護宣告人財產所必要之行為。五、其他法院認為適當
    之暫時性舉措。法院核發前項暫時處分，應審酌受監護宣告
    人之最佳利益。暫時處分，非有立即核發，不足以確保本案
    聲請之急迫情形者，不得核發。家事非訟事件暫時處分類型
    及方法辦法第16條、第4條分別定有明文。衡諸暫時處分之
    立法本旨，係為因應本案裁定確定前之緊急狀況，避免本案
    請求不能或延滯實現所生之危害，是確保本案聲請之急迫性
    及必要性即為暫時處分之事由，自應由聲請暫時處分之人，
    提出相當證據以釋明之。
三、經查：
　㈠聲請人為相對人之子女，聲請人以相對人年近80歲且領有中
    華民國身心障礙證明，障礙類別為第8類即皮膚與相關構造
    及其功能之重度障礙，時常處於意識不清狀態為由，聲請對
    相對人為監護宣告，現由本院以111年度監宣字第347號調查
    中等情，業經調閱上開監護宣告卷宗核閱無誤，是聲請人就
    本院已受理之上開家事非訟事件，聲請核發暫時處分，程序
    並無不合。
　㈡聲請人上開主張，業據提出兩造之戶籍謄本、親屬系統表、
    中華民國身心障礙證明、聖馬爾定醫院之住院同意書、轉入
    負壓隔離病房通知單、存摺封面與內頁、相對人意識狀態影
    片與截圖、嘉義仁愛之家收據等件為證。本院審酌相對人目
    前身心狀況，是否有健全判斷能力以處分資產，或有效授權
    他人代為法律行為之能力，尚待本案監護宣告程序進行鑑定
    判斷，為保護相對人之權益，並避免後續聲請人或第三人對
    於相對人之財產處分另起爭執，另顧及相對人目前之財產，
    係為將來支付其本身照顧、醫療等費用所需，本院經綜合審
    酌，認目前確有先行核發如主文所示內容暫時處分之急迫性
    與必要性。是聲請人之聲請，為有理由，應予准許。
四、本件聲請為有理由，爰裁定如主文。 
中　　華　　民　　國　　111 　年　　12　　月　　16　　日
                   家事法庭     法  官　葉南君   
以上正本係照原本作成。
如對本裁定抗告須於裁定送達後10日內向本院提出抗告狀。
中　　華　　民　　國　　111 　年　　12　　月　　16　　日
                                書記官  陳喬琳